臺灣基隆地方法院基隆簡易庭小額民事判決
110年度基小字第2250號
原      告  方明亮  
被      告  周淑惠（原名周羽芳）


上列當事人間請求給付租金事件，本院於民國110年12月8日言詞
辯論終結，判決如下：
    主  文
被告應給付原告新臺幣肆萬壹仟元，及自民國一百一十年九月八
日起至清償日止，按年息百分之五計算之利息。
訴訟費用新臺幣壹仟元由被告負擔。
本判決得假執行，但被告如以新臺幣肆萬壹仟元為原告預供擔保
，得免為假執行。
    事實及理由
壹、程序部分
一、按債務人對於支付命令之全部或一部，得於送達後20日之不
    變期間內，不附理由向發命令之法院提出異議。債務人對於
    支付命令於法定期間合法提出異議者，支付命令於異議範圍
    內失其效力，以債權人支付命令之聲請，視為起訴或聲請調
    解，民事訴訟法第516條第1項、第519條第1項定有明文。本
    件原告聲請本院對於被告發支付命令，本院於民國110年9月
    2日核發110年度司促字第6717號支付命令，被告於法定期間
    內具狀提出異議，有本院前揭支付命令、送達證書及被告民
    事異議狀在卷可憑，依前揭規定，本院上開支付命令失其效
    力，應以原告支付命令之聲請，視為起訴。
二、按訴狀送達後，原告不得將原訴變更或追加他訴。但請求之
    基礎事實同一者、擴張或減縮應受判決事項之聲明者，不在
    此限，民事訴訟法第255條第1項第2款、第3款定有明文，並
    依同法第436條之23、同法第436條第2項之規定，為小額訴
    訟程序所準用。本件原告聲請發支付命令，請求被告給付新
    臺幣（下同）60,000元及自支付命令送達日起至清償日止，
    按年息百分之5計算之利息。嗣原告於本院110年11月15日言
    詞辯論期日，將請求金額變更為30,000元，再變更為41,000
    元。原告上開訴之變更，請求之基礎事實同一，屬擴張、減
    縮應受判決事項之聲明，依前揭規定，應予准許。
貳、實體部分
一、原告起訴主張：
    被告向原告承租新北市○○區○○街00號3樓房屋（下稱系爭房
    屋），簽訂租賃契約（下稱系爭租賃契約），約定每月租金
    為6,000元（不含水電費），詎被告自109年10月起即未繳納
    租金，至110年8月底尚欠租金合計60,000元，嗣被告於本院
    110年10月25日調解程序後，給付原告30,000元，並已搬離
    系爭房屋，惟原告於清點系爭房屋時，發現系爭房屋內有櫻
    花牌熱水器遺失（價值6,500元）及硫化銅門1扇（價值8,50
    0元）、房間木頭門3扇（每扇3,000元，共計9,000元）損壞
    ，且被告水電費亦有欠繳共計5,076元（原告僅請求5,000元
    ），經扣除系爭房屋之押租金18,000元及原告前揭已給付之
    30,000元後，合計被告尚應給付原告41,000元（計算式：60
    ,000元＋6,500元＋8,500元＋9,000元＋5,000元－18,000元－30,0
    00元＝41,000元）。為此提起本件訴訟，並聲明：㈠被告應付
    原告41,000元，及自支付命令送達之翌日起至清償日止，按
    年息百分之5計算之利息。㈡訴訟費用由被告負擔。
二、被告抗辯略以：
    系爭租約並非被告與原告所簽，而係被告之媳婦林軒葶在未
    告知被告之情形下冒被告之名義與原告簽訂，被告未授權他
    人與原告簽訂系爭租賃契約。系爭租賃契約簽訂當日，被告
    係因兒子無錢租屋，向被告借款，被告才會攜款前去交予其
    子，林軒葶與原告簽約當時被告沒有在場，而是在旁邊與小
    狗玩，被告未曾拿出身分證，故系爭租約與被告無關。又被
    告於鈞院110年10月25日調解程序後已給付原告30,000元，
    當時原告向被告表示下次開庭可以不用來，原告會撤回本件
    訴訟，此有兩造當日於系爭租賃契約上所簽立之附註可證。
    另原告雖稱系爭房屋內有傢俱遺失及毀損等情，但東西並非
    被告弄壞，熱水器亦非被告拆走，均與被告無涉，至於欠繳
    之水電費，原告應向被告之子追討等語。
三、本院之判斷：
  ㈠原告主張兩造間成立系爭租賃契約等情，提出系爭租賃契約
    影本為證，惟其真正為被告所否認，辯稱：係林軒葶冒被告
    名義與原告簽訂云云，經查：證人即原告之配偶李富源於本
    院證稱：簽系爭租賃契約時我有在場，在萬里這個租賃標的
    物房屋內，我們夫妻還有被告、被告媳婦。簽的那天，我們
    夫妻去，現場有被告及被告媳婦，但被告身分證拿給他媳婦
    ，簽完約之後，他們說錢不夠，要跟被告兒子去領錢，付押
    金用。（被告為何要拿身分證出來？）他媳婦也不知道被告
    的身分證字號，要看身分證才能填寫。（為何周羽芳要拿身
    分證出來？）…是周羽芳自己拿出來給他媳婦，由他媳婦代
    簽。（林軒葶接過周羽芳的身分證後，馬上就在租賃契約上
    填上周羽芳的身分證字號？）對，林軒婷就直接在上面簽了
    。（當時周羽芳是坐在旁邊還是比較遠的地方？）坐在旁邊
    。「原告跟林軒婷在桌子上簽約，周羽芳跟我就坐在桌子旁
    邊等語（本院110年11月15日言詞辯論筆錄第2至4頁），由
    證人李富源上開證言可知，簽訂系爭租賃契約之過程，被告
    亦在場，原告與林軒葶在桌上簽約，被告即坐在桌子旁邊，
    並主動拿出身分證給林軒葶，林軒葶隨即據以在租賃契約書
    上填載被告身分證字號並簽被告姓名。由此過程以觀，
　　被告顯然預先與林軒葶約定授權林軒葶以被告名義簽約，並
    同往簽約現場，主動拿出身分證供林軒葶抄寫身分證字號。
    堪認被告確有授權林軒葶以被告名義簽約，並代被告簽名。
　　被告空言辯稱：並未授權林軒葶簽約，係林軒葶擅自冒用被
    告名義簽約云云，難以採認，原告主張：系爭租賃契約之承
    租人為被告等情，堪予認定。
　㈡被告主張，兩造已於本院110年10月25日調解程序後，協議終
    止系爭租賃契約等情，提出系爭租賃契約末頁之影本為證，
    該頁於空白處記載：「本約自民國110年10月25日經双方協
    商合議中止契約。乙方已給付清三萬元整。」等語，並經兩
    造簽名於後。原告對此並無爭執。堪認系爭租賃契約已經終
    止（系爭租賃契約租期屆滿日為110年4月5日，惟原告聲請
    支付命令之書狀記載：被告從109年10月份起至110年8月底
    一直沒付房租也不搬家等語，且原告請求至110年8月之「房
    租」，復於110年10月25日與被告合意終止契約，堪認系爭
    租賃契約於原租期110年4月5日屆滿後，因符合民法第451條
    規定之情形，視為以不定期限繼續契約，而於110年10月25
    日經兩造合意終止），且被告已於110年10月25日清償原告
    租金30,000元。而原告主張系爭租賃契約自109年10月起即
    未繳納租金，至110年8月底尚積欠租金60,000元、水電費5,
    000元，及被告返還系爭房屋後，發現有櫻花牌熱水器遺失
    （價值6,500元）及硫化銅門1扇（價值8,500元）、房間木
    頭門3扇（每扇3,000元，共計9,000元）損壞等情，復提出
    蓋有連傑企業有限公司章之估價單、蓋有「添禎廚具行」章
    之免用統一發票收據、蓋有「富麗裝潢行」章之富麗裝潢報
    價單、台灣電力公司109年4月至110年10月電費通知、台灣
    自來水股份有限公司109年6月至110年10月水費電子通知等
    件影本及系爭房屋之傢俱受損照片為證。被告對於積欠上開
    金額之租金、水電費及系爭房屋內之熱水器短少、銅門及木
    門損壞，暨購置、更新所需金額，並未提出爭執，僅辯稱：
    東西弄壞不是我用的，熱水器也不是我拆的，不關我的事等
    語。按承租人應依約定日期，支付租金，民法第439條定有
    明文。次承租人應以善良管理人之注意，保管租賃物，租賃
    物有生產力者，並應保持其生產力。承租人違反前項義務，
    致租賃物毀損、滅失者，負損害賠償責任。民法第432條第1
    項、第2項前段亦有明文。系爭租賃契約第11條亦約定：乙
    方應以善良管理人之注意使用房屋，除因天災地變等不可抗
    拒之情形外，因乙方之過失致房屋毀損，應負損害賠償之責
    。經查，本件被告係系爭租賃契約之承租人，既經認定如前
    ，參以前揭規定，原告請求被告給付積欠租金，及就租賃物
    之毀損滅失負損害賠償責任，自屬有據，被告空言辯稱：東
    西不是其弄壞、熱水器並非其拆走、與其無關云云，均無從
    解免其給付租金之義務及賠償責任。次查，被告對於至110
    年8月底尚積欠租金60,000元及積欠水電費5,000元，暨上揭
    櫻花牌熱水器遺失，硫化銅門及房間木頭門損壞購置修復之
    金額合計24,000元（計算式：6,500元＋8,500元＋9,000元＝24
    ,000元）等情，既無爭執，經扣除系爭房屋之押租金18,000
    元及被告110年10月25日給付之30,000元後，合計被告尚應
    給付原告41,000元（計算式：60,000元＋5,000元＋24,000元－
    18,000元－30,000元＝41,000元）。
　㈢被告雖辯稱：110年10月25日本院調解後，在法庭外，兩造合
    意以30,000元終止契約，原告說會撤告，叫被告110年11月1
    5日言詞辯論不用來開庭，說接下來就不關被告的事等語。
    經查，被告雖提出系爭租賃契約末頁之影本為證，該頁於空
    白處記載：「本約自民國110年10月25日經双方協商合議中
    止契約。乙方已給付清三萬元整。」等語如前述，且其中「
    清」字係在旁邊增加插入之文字。惟依該等記載之文義，仍
    無從認定被告給付30,000元後，原告即拋棄對於被告之其餘
    請求。此外，被告復未提出其他證據證明原告受領上開30,0
    00元後已拋棄其餘請求，則被告主張其110年10月25日以30,
    000元清償後，已不負給付義務云云，難以採認，附此指明
    。
四、綜上所述，原告依租賃之法律關係，請求被告給付原告41,0
    00元，及自支付命令送達翌日即110年9月8日起至清償日止
    ，按年息百分之5計算之利息，為有理由，應予准許。
五、本件係適用小額訴訟程序所為被告敗訴之判決，依民事訴訟
    法第436條之20規定，應依職權宣告假執行。並依職權宣告
    被告預供擔保得免為假執行。
六、訴訟費用即第一審裁判費1,000元由被告負擔。
參、據上論結，本件原告之訴為有理由，依民事訴訟法第436條
    之23、第436條之19第1項、第436條之20、第436條第2項、
    第392條第2項、第78條、第87條第1項判決如主文。
中　　華　　民　　國　　110 　年　　12　　月　　30　　日
                  基隆簡易庭  法  官  高偉文
以上正本係照原本作成。
對於本件判決如有不服，應於收受送達後20日內向本院提出上訴
書狀，上訴於本院合議庭，並按他造當事人之人數附具繕本。
當事人之上訴，非以判決違背法令為理由不得為之，上訴狀應記
載上訴理由，表明下列各款事項：
(一)原判決所違背之法令及其具體內容。
(二)依訴訟資料可認為原判決有違背法令之具體事實。
如委任律師提起上訴者，應一併繳納上訴審裁判費。
中　　華　　民　　國　　110 　年　　12　　月　　30　　日
                              書記官   蕭靖蓉